【裁判字號】    98,易,388
【裁判日期】    981230
【裁判案由】    竊盜
【裁判全文】
臺灣雲林地方法院刑事判決               98年度易字第388號
公  訴  人  臺灣雲林地方法院檢察署檢察官
被      告  甲○○
上列被告因竊盜案件，經檢察官提起公訴（98年度偵字第3254號
），被告於準備程序期日就被訴事實為有罪陳述，本院進行簡式
審判程序，並判決如下：
    主  文
甲○○攜帶兇器毀越安全設備竊盜，累犯，處有期徒刑玖月。
    事  實
一、甲○○前有詐欺、多次竊盜前科；復因竊盜案件，經臺灣高
    等法院臺中分院以95年度上易字第1459號判處有期徒刑2 年
    10月確定，於民國97年12月26日假釋出監，於98年5 月13日
    假釋期滿未經撤銷，以已執行完畢論。詎仍不知悔改，復基
    於意圖為自己不法所有之犯意，於98年6 月14日12時許，至
    設於雲林縣林內鄉○○村○○段1236地號之「林內釣蝦場」
    ，利用該釣蝦場停止營業之際，持客觀上足以供兇器使用之
    剪鐵片剪刀1 支（未扣案），以剪斷窗戶鐵條後侵入，再破
    壞倉庫門鎖、剪斷進出門口之鐵網門等方式，竊取乙○○所
    有之發電機1 台、20吋電視機1 台、油烤箱1 台等物，先將
    之搬移置放在釣蝦場門口，再撥打「搬家託運」廣告之電話
    ，以新臺幣（下同）1,500 元之代價，於同日13時30分許，
    僱用不知情之貨車司機包錫勳駕駛車牌號碼9R-378號、車身
    噴有「旺來青果行」之藍色貨車到場，將上開所竊得之物品
    載運至甲○○位於雲林縣斗六市○○路196 號6 樓之4 租住
    處後，另將上開物品販賣給不詳姓名之回收商。嗣於98年6
    月15日13時30分許，乙○○發現釣蝦場內上開物品失竊後報
    警，經目睹現埸搬運過程之民眾提供上開貨車車號，始循線
    查獲上情。
二、案經乙○○訴由雲林縣警察局斗六分局報告臺灣雲林地方法
    院檢察署檢察官偵查起訴。
    理  由
一、本件被告所犯為死刑、無期徒刑、最輕本刑為三年以上有期
    徒刑以外之罪，亦非屬高等法院管轄之第一審案件，其於準
    備程序進行中，先就被訴事實為有罪之陳述，經法官告知簡
    式審判程序之旨，並聽取公訴檢察官之意見後，依刑事訴訟
    法第273 條之1 第1 項、第273 條之2 等規定，裁定進行簡
    式審判程序，且不受同法第159 條第1 項、第161 條之2 、
    第161 條之3 、第163 條之1 及第164 條至第170 條所規定
    證據能力認定及調查方式之限制，合先敘明。
二、訊據被告對於上開犯罪事實於警詢、偵查及本院審理時均供
    認不諱，核與告訴人乙○○於警詢中之指述、證人包錫勳於
    警詢中陳述（警卷第5 頁至第10頁）情節大致相符，復有雲
    林縣警察局斗六分局搜證照片13張（警卷第12頁至第18頁）
    附卷可資佐證，足認被告上開自白與事實相符，而得採信。
    是本件事證明確，被告犯行堪以認定，應依法論科。
三、論罪科刑：
  (一)按攜帶兇器加重竊盜罪所謂之兇器，其種類並無限制，凡客
    觀上足對人之生命、身體、安全構成威脅，具有危險性之兇
    器均屬之，且祇須行竊時攜帶此種具有危險性之兇器為已足
    ，並不以攜帶之初有行兇之意圖為必要，最高法院79年臺上
    字第5253號著有判例可資參照。是本件被告行竊時所攜帶之
    剪鐵片剪刀1 支，經被告供陳係剪斷窗戶鐵條、門口之鐵網
    門、破壞門鎖等安全設備，而得以進入上開釣蝦場行竊所用
    之物，應屬於質地堅硬，如持以攻擊或抵抗，確足以對人之
    身體、生命構成威脅或危險，客觀上應具有危險性，而屬兇
    器無疑。是核被告所為，係犯刑法第321 條第1 項第2 款、
    第3 款之攜帶兇器毀越安全設備之加重竊盜罪。
  (二)被告有如事實欄所記載之前科紀錄，此有臺灣高等法院被告
    前案紀錄表1 份附卷足憑，其於有期徒刑執行完畢後，5 年
    內故意再犯本件有期徒刑以上之罪，為累犯，應依刑法第47
    條第1 項加重其刑。
  (三)爰審酌被告前有多次竊盜前科，素行不佳，此有臺灣高等法
    院被告前案紀錄表1 份在卷可參，其正值壯年，不思憑藉己
    力賺取財物，貪圖小利而多次行竊，本次又利用告訴人所經
    營之釣蝦場停止營業之際，持足供兇器使用之剪鐵片剪刀1
    支破壞窗戶鐵條、門鎖、鐵網門等安全設備後行竊，雖所得
    財物價值非鉅，但造成告訴人之損失，且未能告訴人達成和
    解並賠償，並考量被告犯後尚知坦承犯行，態度尚佳，及自
    其陳係因98年初父親過世（有全戶戶籍資料查詢結果1 份可
    參），積欠地下錢莊債務，方鋌而走險犯下上開竊盜罪，及
    其平日有正當工作、家中有母親待其撫養之犯罪動機、目的
    、手段與所生損害等一切情狀，量處如主文所示之刑。檢察
    官對於被告上開犯行具體求處有期徒刑3 年，本院審酌上開
    各情，認為尚屬過重，附此敘明。
  (四)未扣案剪鐵片剪刀1 支，雖係被告所有、且為供犯罪所用之
    物，然並未扣案，又經被告供陳已將上開剪鐵片剪刀1 支丟
    棄（警卷第2 頁），為避免日後沒收之困難，爰不予沒收之
    宣告。
  (五)另公訴意旨以被告先後有多次竊盜前科，認被告具有犯竊盜
    罪之習慣，而聲請諭知令被告於刑之執行前令入勞動場所強
    制工作。惟保安處分中之強制工作，旨在對嚴重職業性犯罪
    及欠缺正確工作觀念或無正常工作因而犯罪者，強制其從事
    勞動，以學習一技之長及正確之謀生觀念，使其日後重返社
    會，能適應社會生活，並由法院視行為人之危險性格，決定
    應否交付強制工作，以達特別預防之目的（司法院大法官釋
    字第471 號解釋意旨參照）。雖被告於數年前分別犯竊盜罪
    經判處罪刑確定，並入監服刑執行完畢，惟竊盜犯行時間非
    近，分別為87年、92、93年、95年間，且97年假釋出監付保
    護管束期間並未再犯，至98年6 月方為本件犯行，又衡其上
    開犯罪情節、財物之價值及侵害行為之嚴重性，認給予適當
    之徒刑處罰已足收矯治之效，倘令其入勞動埸所強制工作，
    則非屬適當，甚且過度，輕重失衡，爰不為令入勞動場所強
    制工作之諭知，併此敘明。
四、據上論斷，應依刑事訴訟法第273 條之1 第1 項、第299 條
    第1 項前段，刑法第321 條第1 項第2 款、第3 款、第47條
    第1 項 ，判決如主文。
本案經檢察官陳詠薇到庭執行職務。
中    華    民    國    98    年    12    月    30    日
                  刑事第三庭    法  官  蕭雅毓
以上正本證明與原本無異。
如不服本判決應於收受判決後10日內向本院提出上訴書狀，並應
敘述具體理由；其未敘述上訴理由者，應於上訴期間屆滿後20日
內向本院補提理由書（均須按他造當事人之人數附繕本）。「切
勿逕送上級法院」。
                                書記官  鍾宜津
中    華    民    國    98    年    12    月    30    日
附錄本案論罪科刑法條全文：
中華民國刑法第321 條（加重竊盜罪）
犯竊盜罪而有左列情形之一者，處6 月以上、5 年以下有期徒刑
：
一、於夜間侵入住宅或有人居住之建築物、船艦或隱匿其內而犯
    之者。
二、毀越門扇、牆垣或其他安全設備而犯之者。
三、攜帶兇器而犯之者。
四、結夥三人以上而犯之者。
五、乘火災、水災或其他災害之際而犯之者。
六、在車站或埠頭而犯之者。
前項之未遂犯罰之。

司法院資訊處製作；財團法人民間司法改革基金會備份。
